# 研发费用中应付职工薪酬在现金流量表中的列示-请教陈老师

提问人：尉迟 时间：2016-03-09 19:23:07
如果研发费用——费用化了，工资是否应该列示在支付的其他与经营活动有关的现金？ 如果研发费用——资本化了，工资是否应该列示在构建无形资产支付的现金

回答人：chenyiwei
1 、费用化研发支出中的职工薪酬在现金流量表中计入“支付给职工以及为职工支付的现金”。 2 、资本化开发支出中的职工薪酬在现金流量表中计入“购建固定资产、无形资产或其他长期资产支付的现金”。

提问人：心海拂清风 时间：2017-02-04 14:22:18
看企业类型和业务了，如果是搞研发的高新技术企业，可以计入项目的成本里面。

回答人：chenyiwei
不一定，只有受托提供研发外包服务，或者与具体的合同成本相关而无法单独分拆的研发项目支出，才可以计入项目成本中。